臺灣臺南地方法院刑事判決
110年度交易字第194號
公  訴  人  臺灣臺南地方檢察署檢察官
被      告  張碧霞



上列被告因公共危險案件，經檢察官提起公訴（110年度偵字第9
70號），本院判決如下：
    主  文
丙○○駕駛動力交通工具，吐氣所含酒精濃度達每公升零點二五
毫克以上，處有期徒刑陸月，如易科罰金，以新臺幣壹仟元折算
壹日。
    事  實
一、丙○○於民國109年12月13日下午7時許，先與友人在臺南市新
    興路某處飲用啤酒及食用摻有酒精之料理，後於同日下午8
    時許，再同友人前往臺南市南區「臻旺歌友會」，於同日下
    午9時許，由配偶季麟新駕駛車牌號碼000-0000號普通重型
    機車前往搭載丙○○，欲返回臺南市○區○○路0段000巷00弄00
    號2樓住處，至臺南市南區西門路1段279巷即住處社區門外
    圍牆邊，二人發生口角，季麟新拒絕為丙○○代購飲料，並停
    好車後自行上樓；詎丙○○明知酒後不得駕駛動力交通工具，
    未待體內酒精成分完全退卻，仍基於酒後駕駛動力交通工具
    之犯意，於下午9時36分許，駕駛前開機車離去，沿臺南市○
    區○○路000巷○○○○○○○○○○○巷00號前迴轉、改由西往東方向行
    駛、跨越中心線而逆向在對向車道上行駛，嗣不勝酒力、重
    心不穩而自摔倒地（約於同巷19號前）。
二、經至少三位路人發現丙○○人、車倒於路中，除將車停在現場
    以避免其他車輛碰撞外，並趨前關心，即於同日下午9時43
    分撥打110報案電話，臺南市政府警察局勤務指揮中心受理
    後，隨即派警員前往並通知臺南市政府消防局，並分別於同
    日下午9時46分及50分抵達現場，當場即聞得丙○○全身酒氣
    、站立不穩、身體搖晃，丙○○對警員及消防員表示拒絕送醫
    ，並表示欲上洗手間，經到場之配偶季麟新表示住處就在附
    近，同意由警察全程陪同丙○○至前揭住處，並於同日下午10
    時44分許，對丙○○實施酒精呼氣濃度測試，測得其吐氣所含
    酒精濃度達每公升1.07毫克，而查獲上情，並對丙○○無照駕
    駛及酒後駕車掣單告發。
三、案經臺南市政府警察局第六分局報告臺灣台南地方檢察署檢
    察官偵查起訴。
    理  由
壹、證據能力
一、酒精濃度呼氣測試列印結果有證據能力：
㈠、本件被告主張警員實施酒精濃度測試結果不合法而無證據能
    力，其理由如下：
⒈、民國109年12月13日晚，有多名警員未徵詢被告同意擅自侵入
    被告住宅進行酒測，公訴人則稱警員是徵得被告之子季昭武
    同意才攜同進入，姑且不論是否屬實，但季昭武既非屋主也
    不是住戶並且設籍於他處，根本無權決定旁人是否得進入被
    告住宅，況且早在季昭武進人之前，就已有數名警員未徵得
    任何人同意即擅自侵入被告住宅，其前後過程均不符合刑事
    訴訟法第130條、第131條、第131-1條以及警察職權行使法
    第26條所載事項，違法侵入住宅事實明確，依據前法第3條
    第3項的規定，警察行使職權，不得以引誘、教唆人民犯罪
    或其他違法之手段為之。」，因此被告認為警員以違法的方
    式，侵入受憲法保障人民居住自由的住宅，其後所實施的酒
    精檢測為違法搜索取證，所以主張該酒測結果不具有證據能
    力。
⒉、民國109年12月13日晚，警員在被告的住宅完成酒測時並未要
    被告簽名，而是在數週之後以電話通知至派出所製作筆錄時
    才要求被告在酒測紀錄表上補簽名，後因被告無法確認該紀
    錄表是否為原件而未簽名，非如公訴人所述在被告住處實施
    酒測時拒不簽名。　　
㈡、經查，
⒈、警察任務為依法維持公共秩序，保護社會安全，防止一切危
    害，促進人民福利（警察法第2條參照），但其在執行任務
    時，所行使者多屬干預性行為，會限制人民之身體、自由及
    財產。為使警察執行勤務有所依循，警察勤務條例第11條乃
    就警察勤務之內容為明文規定，其中第2、3款規定：「二、
    巡邏：劃分巡邏區（線），由服勤人員循指定區（線）巡視
    ，以查察奸宄，防止危害為主；並執行檢查、取締、盤詰及
    其他一般警察勤務。三、臨檢：於公共場所或指定處所路段
    ，由服勤人員擔任臨場檢查或路檢、執行取締、盤查及有關
    法令賦予之勤務。」巡邏、臨檢等勤務橫跨警察行政及刑事
    訴訟2領域，其一方面為事前危害預防之勤務，另一方面為
    事後之犯罪調查。例如於指定區巡邏或於公共場所臨場檢查
    ，原係預防性工作，但可能因此發現酒後駕車之事證，因此
    轉為犯罪調查，此為警察任務之雙重功能。又按警察對於已
    發生危害或依客觀合理判斷易生危害之交通工具，得予以攔
    停並採行下列措施：一、要求駕駛人或乘客出示相關證件或
    查證其身分。二、檢查引擎、車身號碼或其他足資識別之特
    徵。三、要求駕駛人接受酒精濃度測試之檢定。警察因前項
    交通工具之駕駛人或乘客有異常舉動而合理懷疑其將有危害
    行為時，得強制其離車；有事實足認其有犯罪之虞者，並得
    檢查交通工具，警察職權行使法第8條定有明文。是以，警
    方於執行職務時，對於已可認定為「已發生危害或依客觀合
    理判斷易生危害」之交通工具，除得予以「攔停」外，亦得
    「要求駕駛人接受酒精濃度測試之檢定」，且此一要求駕駛
    人接受酒精濃度測試檢定之權限，僅於警方於執行職務時發
    覺駕駛人所使用之交通工具「已發生危害或依客觀合理判斷
    易生危害」即為已足。
⒉、查被告與機車逆向倒臥於臺南市○區○○路0段000巷00號前路中
    ，經路人發覺，於當日下午9時43分撥打110電話報警，經臺
    南市政府警察局勤務指揮中心通報及通知臺南市政府消防局
    ，由臺南市政府警察局第六分局金華派出所警員陳彥婷、甲
    ○○於下午9時46分許趕至現場，臺南市政府消防局德興分隊
    消防員林君霖、洪子堯於下午9時50分許抵達，被告雖表示
    手痛、頭暈，惟因拒絕就醫，臺南市消防局消防員即於同日
    下午10時11分許離去、完成任務，並在救護紀錄表「未送醫
    原因」欄位填載「拒送」等情，有臺南市政府警察局110年3
    月24日南市警勤字第1100159031號函暨檢送本局110報案臺
    ，於109年12月13日21時43分受理民眾報案：本市○○路0段00
    0巷00號有人騎車受傷需救護1案報案紀錄單及電話錄音檔各
    1份（見本院卷第73至75頁）、臺南市政府消防局110年3月2
    4日南市消指字第1100006503號函暨檢送本局109年12月13日
    21時44分受理本市○區○○路○段000巷00號緊急救護案件之報
    案紀錄表及救護紀錄表各1份（見本院卷笫77至81頁）。
⒊、次查，證人即至現場處理之臺南市政府警察局第六分局金華
    派出所警員甲○○於本院審理時證稱，「我到現場的時侯，我
    看到被告是坐在她機車的旁邊，她那時侯是跟我們說也有飲
    酒」、「交通隊也有來，還有我們派出所二位同事許建榮、
    林坤生」、「（法官問：為何去被告家實施酒測）因為她那
    時侯是說她不需要就醫，可是說身體舒服想回家上廁所，我
    們就全程陪她」、「（法官問：你們是基於什麼理由不在現
    場對她實施酒測？）因為不能確定她有無騎車，所以我們先
    調閱監視器確定監視器畫面的人是她以後，我們才對她實施
    酒測」等語（見本院卷第95至100頁）、證人即警員丁○○證
    稱，「當天接到通報內容是交通事故」、「我們在她的屋內
    酒測，因為交通事故後我們同事有表示被告說她有喝酒，當
    然我們就不可讓她擅自回去，我們詢問她有無喝酒騎車，她
    迷醉無法陳述，所以我人車就先行調閱監視器看她有無喝酒
    騎車」、「被告又跟我們說她想上廁所，身體不適，說家就
    在附近，我們就陪同她返家，同時調監視器，調到之後確定
    被告有喝酒騎車，我們才對她酒測」、「被告先生及她兒子
    季昭武同意我們進去屋內」、「實施酒測的人是我」、「被
    告拒絕在酒測結果單上簽名」、「當時他們（指被告及其配
    偶）堅持要離開現場是因為被告說想要上廁所，這個有密錄
    器為證」等語（見本院卷第100至105頁）。
⒋、經本院勘驗當天警員執行勤務之錄影檔案，結果如附件，有
    本院勘驗筆錄1份（見本院卷第48至66頁），其中被告於現
    場不只一次承認自己酒後騎車（見⑴、檔名：2020_1213_215
    343_004編號2、⑶檔名：2020_1213_215946_006編號4）、對
    著執行警員拍照時伸出2指比「YA」（見⑴、檔名：2020_121
    3_215343_004編號8）、被告配偶季麟新及季昭武均同意警
    員進入被告住處（見⑷檔名：2020_1213_220246_007編號4、
    ⑸檔名：2020_1213_222346_014編號5、⑺檔名：2020_1213_2
    22945_016編號3）、警員先予被告漱口後十五分鐘後始實施
    吐氣酒精濃度測試（見⑼檔名：2020_1213_224445_021編號2
    ）及警員告知酒測結果提示酒精測定紀錄表，被告拒絕簽名
    （見⑽檔名：2020_1213_224745_022編號1）。
⒌、本院審酌證人甲○○及丁○○證述內容，就渠等接獲通報，抵達
    現場，見被告與機車俱倒於路上，聞及被告酒氣及被告自承
    飲酒騎車，高度懷疑被告可能是酒後駕車之現行犯，因欲更
    進一步確認被告是否酒後騎車，於現場等侯其他同事調閱監
    視器檔案之際，然被告表示急欲上廁所，經該住處使用人季
    麟新及季昭武同意後，始由警員全程陪同被告返回住處，讓
    被告漱口，15分鐘後，始對被告實施吐氣酒精濃度測試，被
    告拒絕在酒精濃度測定結果單上簽名一節，核與本院前開勘
    驗結果相符，足認證人二人之證述內容要可採信。觀諸抵達
    現場之警員見被告人車倒於路上，自屬使用交通工具而已發
    生危害，兼之被告自承飲酒且聞及被告身上酒味，依上述客
    觀情狀，合理判斷被告疑為酒後駕車之現行犯，此時轉為犯
    罪調查之發動，因體貼不耐等侯之被告急欲上廁所，在使用
    人季麟新及季昭武之同意下，全程陪同被告返回住處，待酒
    精濃度測試器送抵後，甚至仍讓被告漱口完成後15分鐘，始
    對被告實施酒精濃度測試，而該呼氣酒精測試器亦經檢定合
    格，亦有財團法人工業技術研究院呼氣酒精測試器檢定合格
    證書1紙可參（見警卷第57頁），揆諸前開說明，警員所為
    ，均合於警察職權行使法所規範，自屬有據，所取得之證據
    自皆有證據能力。
⒍、被告上訴本案警員違法侵入住宅、酒測過程違法，經由違法
    程序取得之酒精測定紀錄表不得作為證據云云，自不足採。
二、監視影像有證據能力：
㈠、被告主張，錄影畫面全程均無法辨識公訴人指稱是被告所騎
    乘機車的牌號和顏色，而且該機車在迴轉時恰好有反向的燈
    光造成畫面中斷，稍後才見到已經倒地的機車，前後過程欠
    缺連續性，不能完整證明該機車就是被告跌倒時身旁的機車
    ，因此主張此監視影像不具有證據能力。
㈡、查本案監視影像（含照片），均為攝影儀器紀錄，關於人車
    往來、時間資料後機械列印而得，紀錄器操作過程中，並無
    人為外力介入，不存在人對過去事物常發生之主觀上知覺、
    記憶錯誤之危險，非屬供述證據，無傳聞法則之適用，應有
    證據能力。被告空言欠缺連續性、無法辨識被告為騎車之人
    ，應屬證明力之問題，而非證據能力。
三、本案據以認定事實之供述證據，公訴人及被告於本院言詞辯
    論終結前均未爭執其證據能力，經審酌其作成並無違法、不
    當或顯不可信之情形，依刑事訴訟法第159條之5之規定，自
    有證據能力；至其他非供述證據部分，與本案事實具自然關
    聯性，且非公務員違背法定程序或經偽造、變造等須證據排
    除之情事所取得，依同法第158條之4規定反面解釋，亦具證
    據能力，核予敘明。
貳、實體事項（本院認定事實所憑證據之理由）：
一、訊據被告丙○○固不否認於案發日下午7時許起，與友人相聚
    飲酒，嗣後由配偶駕駛前開機車載回、欲返回住處，其與前
    開機車於當日下午9時43分許，經人發現倒於路上，警察與
    消防員均趕抵現場後，其拒絕就醫，經警在其住處，測得其
    吐氣酒精濃度測試達每公升1.07毫克之事實，惟矢口否認有
    何酒後不能安全駕駛動力交通工具之犯行，辯稱，我是跌倒
    在地，並未酒後駕車，監視器錄影檔案影像並不清楚，不能
    證明是我騎車，我不記得了，酒精濃度可能與我服用癌症藥
    物有關，我罹有肝癌及乳癌云云。
二、不爭執事項：
㈠、查被告於案發當日，與機車逆向倒臥路中，經人發覺後撥打1
    10報案電話，臺南市政府警察局警員前往並通知臺南市政府
    消防局消防員，分別於同日下午9時46分及50分抵達現場，
    被告當場對警員及消防員表示拒絕送醫，因不耐久侯，表示
    欲上洗手間，到場之配偶季麟新表示住處就在附近，與季昭
    武同意由警察全程陪同至前揭住處如廁後，並於同日下午10
    時44分許，對被告實施酒精呼氣濃度測試，測得其吐氣所含
    酒精濃度達每公升1.07毫克之事實，業據被告自承在卷（見
    警卷第3至9頁；偵卷第19至23頁；本院卷第27至34頁、第41
    至67頁、第91至115頁），並有現場監視錄影器影像光碟1片
    及警員執行勤務影像光碟2片、檢察官勘驗現場監視錄器之
    勘驗筆錄1份（見偵卷第21頁）、臺南市政府警察局第六分
    局當事人酒精測定紀錄表及財團法人工業技術研究院呼氣酒
    精測試器檢定合格證書各1紙（見警卷第55、57頁）、道路
    交通事故現場圖及道路交通事故調查報告表㈠、㈡各1份（見
    警卷第15、第17至19頁）、證號查詢機車駕駛人資料及車號
    查詢機車車籍資料各1份（見警卷第51至53頁）、臺南市政
    府警察局舉發違反道路交通管理事件通知單2紙（見警卷第4
    5頁）、監視器及密錄器翻拍照片8張（見警卷第21至27頁）
    、現場照片16張（見警卷第29至43頁）、臺南市政府警察局
    110年3月24日南市警勤字第1100159031號函暨檢送本局110
    報案臺，於109年12月13日21時43分受理民眾報案：本市○○
    路0段000巷00號有人騎車受傷需救護1案報案紀錄單及電話
    錄音檔各1份（見本院卷第73至75頁）、臺南市政府消防局1
    10年3月24日南市消指字第1100006503號函暨檢送本局109年
    12月13日21時44分受理本市○區○○路○段000巷00號緊急救護
    案件之報案紀錄表及救護紀錄表各1份（見本院卷第77至81
    頁）在卷為憑。
㈡、參諸前開被告自承事項與相關卷證互核相符，足認被告飲酒
    後，與機車（其子季昭武所有）逆向倒臥於路中，經警至現
    場處理、全程陪同被告至其住處並測得其酒精濃度達每公升
    1.07毫克之事實，要可認定。
三、本案爭執事項（被告倒臥前有無駕車之事實）：
㈠、查被告於畫面顯示21時36分7秒起至21時39分30秒許，有一台
    機車從遠處騎過來，騎到畫面左側時，有一個迴轉的動作，
    轉回去後在路中央停下來，之後就倒地，騎機車的人有戴安
    全帽、右肩背一個白色背包、上衣是黑色外套、領口露出桃
    紅色衣領或帽子、穿著深色鞋子、沒有穿襪子、著深色長褲
    等情，業據檢察官勘驗監視器錄錄影檔案，有檢察官勘驗筆
    錄1份可憑（見偵卷第21頁）。
㈡、經本院勘驗當日監視器錄影檔案，其結果如附件所示，並有
    本院勘驗筆錄可佐（見本院卷第43至48頁），可知⒈被告於
    當日下午9時36分許，駕駛其子季昭武所有之車牌號碼000-0
    000號普通重型機車上路行駛（戴銀色全罩式安全帽、著有
    帽子之外套、七分褲、休閒鞋，右肩掛有白色單肩背包；見
    ⑴、⑵），⒉一路走走停停、突然迴轉、後逆向倒在路中、過
    程中並無與車輛碰撞，隨後至少有三位路人趨前關心躺在地
    上之被告並報警（見檔案⑸、⑹），⒊迄警察及消防員抵至（
    見檔案⑬），而證人季麟新偵查中具結證稱「我就把機車放
    在我家社區門口的圍牆邊，她（指被告）說口渴叫我去幫她
    買飲料，我就不理就進屋內，她沒有跟我進來」、「我太太
    也有1把（機車鑰匙）」等語（見偵卷第22頁），可見被告
    有使用前開機車權限而當時已單獨使用，並參諸前揭勘驗警
    察執行勤務之錄影內容，被告不僅站立不穩，與警察對話時
    語意不明、在與配偶電話聯繫過程中亦自承「喝多了」等情
    ，應可確認被告確係錄影畫面中之騎士，且係飲酒後駕車，
    要無疑義。
㈢、至於被告辯稱錄影畫面模糊，無法證明其是騎士，及其並未
    騎車，已忘記過程云云。惟查，畫面中肇事跌倒之騎士，戴
    銀色全罩式安全帽、著有帽子之外套、七分褲、休閒鞋，右
    肩掛有白色單肩背包，均核與被告當日為警查獲時之衣著特
    徵相符（見警卷第23頁之照片），畫面騎車之人確是被告，
    其空言否認，自無足採。
㈣、被告服用藥物是否影響本案成立：
⒈、被告辯稱自己罹癌，服用藥物，可能影響酒測結果，也無從
    查證當日酒測儀器是否正常云云。
⒉、惟查，
⑴、本案對被告施測之呼氣酒精測試器（儀器器號：A180870；感
    測元件器號：A00000000號；檢定合格單號碼：JOJA090082
    號），於109年4月7日經財團法人工業技術研究院檢定合格
    ，有效期限至110年4月30日或使用次數達1000次，有呼氣酒
    精測試器檢定合格證書可憑（見警卷第57頁）。
⑵、被告於109年12月13日受檢測，是該呼氣酒精測試器第603次
    實施酒精濃度測試，此由酒精測定紀錄表記載之案號欄「60
    3」可證。可見本案使用之呼氣酒精測試器經檢驗合格使用
    並仍於有效使用期限內，不存在任何足以影響儀器有效性之
    情狀。又本案呼氣酒精測試器對被告施測後列印之酒精濃度
    檢測單記載：「歸零：0.00mg/L」、「測定值1.07mg/L」（
    見警卷第55頁），可知員警於當日對被告實施吐氣酒測前，
    確有先將呼氣酒精測試器歸零，足徵該呼氣酒精測試器對被
    告施測時，並無因儀器操作問題或受測者未符合檢測流程，
    致儀器檢測失敗，而無法檢驗出正確酒精濃度之情況，從而
    ，本件對被告實施呼氣酒測之儀器確無異常。
⑶、被告固然罹病，惟其所服用藥物究竟為何，迄自本院辯論終
    結，始終未見其提出以供調查，更無法判斷其於飲酒後是否
    服藥！而本案被告飲酒後駕車自摔肇事之事實，業據本院調
    查證據後認定如前，自難憑單憑被告臆測而認被告有服用藥
    物進而影響酒精濃度測試結果，其辯稱不足採信。
四、綜上所述，本案事證明確，被告犯行要可認定，應依法論科
    。　
參、論罪科刑：
一、核被告所為，係犯刑法第185條之3第1項第1款之吐氣所含酒
    精濃度達每公升0.25毫克以上而駕駛動力交通工具罪。
二、本院審酌被告明知酒精成分對人之注意力、控制力及反應能
    力皆有不良影響，酒後駕車對一般往來之公眾及駕駛人自身
    皆具高度危險性，仍枉顧法律禁止規範與公眾道路通行之安
    全，毫無警惕及自厲之心，吐氣中酒精濃度高達每公升1.07
    毫克，仍駕駛普通重型機車行駛於市區道路而自摔肇事，對
    被告不在乎自己與所有用路人安危之心態令人擔心！觀諸本
    案被告駕車自摔肇事倒臥於路中後，隨即有至少三人以上熱
    心民眾趨前關懷與陪同、四名以上之警員及二位消防員在獲
    報後3分鐘、7分鐘即抵達現場，警察固然高度懷疑被告是酒
    後不能安全駕駛動力交通工具之現行犯，仍願意於等侯酒測
    儀器送抵之期間，體貼被告欲如廁，經被告配偶及其子季昭
    武同意而全程陪同被告返回鄰近之住處，始對其實施酒精濃
    度測試，過程態度合宜，即便本案是被告恣意酒後駕車所引
    起、社會全體已為此付出許多成本，仍在在展現台灣社會溫
    暖的一面！被告全然未思及此，犯後自始否認犯罪，即使當
    庭勘驗監視器檔案、警察執行勤務過程檔案，仍不斷否認其
    為畫面中之騎士及酒後駕車，不僅如此，更在偵查中及審理
    過程中隨意誣指警察執法荒腔走板、草率、違法侵入住宅等
    執法過程違法，刻意貶低警察執行職務之評價及尊嚴，難認
    犯後態度良好，復兼衡被告自承高中畢業、五專肄業、罹有
    癌症、目前並無收入、子女已成年之家庭經濟狀況等一切情
    狀，量處如主文所示之刑，並諭知如易科罰金之折算標準，
    以資警惕。
據上論斷，應依刑事訴訟法第299條第1項前段，刑法第185條之3
第1項第1款、第41條第1項前段，刑法施行法第1條之1第1項，判
決如主文。
本案經檢察官柯博齡提起公訴，檢察官乙○○到庭執行職務。 
中　　華　　民　　國　　110 　年　　4 　　月　　30　　日
　　　　　　　　　刑事第四庭    法　官　洪士傑
以上正本證明與原本無異
如不服本判決應於收受本判後20日內向本院提出上訴書狀，並應
敘述具體理由。其未敘述上訴理由者，應於上訴期間屆滿後20日
內向本院補提理由書狀（均須按他造當事人之人數附繕本）「切
勿逕送上級法院」。
  　　　　　　　　　　　　　　　書記官　吳鸝稻
中　　華　　民　　國　　110 　年　　4 　　月　　30　　日
監視器
勘驗內容： 一、監視器： （一）檔名：00000000000000-00000000000000（共22秒） 畫面開始時間為2020年12月13日21時36分03秒，畫面上方有一部機車（以下稱A車）行駛在道路中心線，並左右偏移；於36分07秒時，A車往其右側路邊行駛；於36分09秒時，停在路邊，A車騎士左腳踩地（以下稱甲）；於36分17秒時，A車往前又剎停（左腳仍踩地）；於36分24秒時，A車又往前；（畫面結束時間21時36分25秒，接續下一檔案播放） 
（二）檔名：00000000000000-00000000000000（共1分10秒） 畫面開始時間為2020年12月13日21時36分26秒；於36分34秒時，甲從畫面左側騎至畫面左側道路中央並剎停，此時A車整部橫跨在車道上，甲則仍保持雙腳著地姿勢騎乘機車（甲戴銀色全罩安全帽、身穿有帽子的外套、七分褲、休閒鞋及右肩背一白色背包）；於36分35秒時，甲往前又剎停往前又剎停，並行駛至畫面右側道路中央後停在該處，此時A車整部橫跨在車道上；於36分48秒時，甲慢慢調整機車車頭並往其左前方行駛，行駛過程中左右偏移；36分55秒時，畫面左上方有一部汽車駛來，甲此時行駛至道路中線前停止，待上開汽車通過後，甲又持續往其左前方行駛；於37分05秒時，A車整部橫跨在畫面左側車道中央；於37分10秒時，甲往前又剎停，機車稍往其左側傾斜後又回正；於37分30秒時，甲將安全帽拿下；（畫面結束時間21時37分33秒，接續下一檔案播放） 
（三）檔名：00000000000000-00000000000000（共21秒） 畫面開始時間為2020年12月13日21時37分46秒；畫面開始時，甲之安全帽在A車左前車頭處；37分52秒，A車之車燈熄滅，甲以左腳將機車側腳架立好，身體往左傾斜；（畫面結束時間21時38分07秒，接續下一檔案播放） 
（四）檔名：00000000000000-00000000000000（共17秒） 畫面開始時間為2020年12月13日21時38分08秒；畫面開始時甲坐在機車上身體往左傾斜（看不出做何事情）；於38分22秒時，甲下車站在機車左側，兩隻手握住手把，之後右手放開手把將手放在機車座墊上；（畫面結束時間21時38分24秒，接續下一檔案播放） 
（五）檔名：00000000000000-00000000000000（共1分11秒） 畫面開始時間為2020年12月13日21時39分28秒；畫面開始時A車倒在畫面左側道路中央，車輪朝畫面左側、甲則背對鏡頭躺在A車車頭處（甲頭部朝畫面右側、接近道路中線處），有一穿白衣之人（以下稱乙）站在甲倒地處之右前方，另有一部機車則停在甲倒地處之左前方，之後另有一部機車（騎士以下稱丙、乘客稱丁）自畫面左下角駛至甲倒地處並停車與乙交談，乙、丁蹲下查看甲；（畫面結束時間21時40分36秒，接續下一檔案播放） 
（六）檔名：00000000000000-00000000000000（共27秒） 畫面開始時間為2020年12月13日21時40分37秒；丙下車將車停好，乙、丁蹲下查看甲，甲仍躺在地上；（畫面結束時間21時41分03秒，接續下一檔案播放） 
（七）檔名：00000000000000-00000000000000（共55秒） 畫面開始時間為2020年12月13日21時41分40秒；甲仍躺在原地；（畫面結束時間21時42分31秒，接續下一檔案播放） 
（八）檔名：00000000000000-00000000000000（共31秒） 畫面開始時間為2020年12月13日21時43分11秒；甲仍躺在原地；（畫面結束時間21時43分41秒，接續下一檔案播放） 
（九）檔名：00000000000000-00000000000000（共23秒） 畫面開始時間為2020年12月13日21時43分49秒；甲仍躺在原地；（畫面結束時間21時44分11秒，接續下一檔案播放） 
（十）檔名：00000000000000-000000（共26秒） 畫面開始時間為2020年12月13日21時44分18秒；甲仍躺在原地；（畫面結束時間21時44分43秒，接續下一檔案播放） 
（十一）檔名：00000000000000-00000000000000（共28秒） 畫面開始時間為2020年12月13日21時45分01秒；甲仍躺在原地；（畫面結束時間21時45分27秒，接續下一檔案播放） 
（十二）檔名：00000000000000-00000000000000（共39秒） 畫面開始時間為2020年12月13日21時45分36秒；甲仍躺在原地；於45分53秒時，甲起身坐起來，與乙、丁交談；（畫面結束時間21時46分14秒，接續下一檔案播放） 
（十三）檔名：00000000000000-00000000000000（共13分40秒） 畫面開始時間為2020年12月13日21時46分52秒；甲坐在地上與乙、丁交談；於46分54秒時，救護車自畫面左側駛至甲倒地處，此時甲被救護車擋住；47分12秒時，畫面左側警車亦到達現場。 



警察執行職務錄影檔案
二、密錄器： （一）檔名：2020_1213_215343_004（共3分鐘） 

編號 畫面時間 內容 1 畫面開始時間為2020年12月13日21時53分43秒 畫面右側有一輛救護車，救護車左前車頭處有一部機車倒在道路中央，倒地的機車右側有一人背對鏡頭坐在地上（以下稱甲），甲穿著有帽子的外套；另有二名女性站在甲右前方（一位穿白色外套以下稱乙、另一位穿深色外套）； 2 21時54分06秒 男警員站在甲右手邊； 甲：「喝醉了」 男警員：「喝醉了」、「你有喝酒嗎？」 甲：「我不知道」 男警員：「你是、要不然你說你喝醉了、喝多了」 甲：「也許」 男警員：「為什麼也許？」 甲：「也許我喝多了」 3 21時54分21秒 女警員：「你有帶證件嗎？」 甲：「沒有」 女警員：「沒有。這車子車主是你嗎？」 甲看著機車未答； 4 21時54分29秒 救護人員：「你哪裡不舒服？」 甲：「暈」 救護人員：「頭暈哦」 甲：「剛剛躺在地上的」 乙指著甲右邊說：「這邊朝地」 救護人員幫甲檢查 5 21時55分17秒 兩名救護人員扶甲站起來 6 21時55分28秒 男警員：「住哪裡？」 甲以右手比著畫面左側：「我家」 7 21時55分33秒 救護人員：「你是要出去嗎？」 甲：「我要回家」 救護人員：「你要回家為什麼在這裡」 甲：「我也不知道」 女警員請甲坐下，甲表示要回家；女警員詢問甲年籍資料，某甲告知自己的身分證字號Z000000000。 8 21時56分16秒 女警員：「她住附近」 甲：「對啊、我家住那邊啊」女警員跟甲確認住址； 甲：「對」 此時甲還對著警員雙手比「YA」讓人拍照。（畫面結束，接續下一檔案播放） 
（二）檔名：2020_1213_215645_005（共3分鐘） 

編號 畫面時間 內容 1 畫面開始時間為2020年12月13日21時56分44秒  2 21時56分58秒 女警員：「你要不要去醫院檢查一下」 甲：「不要，我先、我家就在那裡」 女警員：「你有沒有手機請你先生下來好不好」 甲：「可以」 女警員：「手機有帶嗎？手機有帶嗎？」 甲沒有反應； 女警員：「在包包裡嗎？」 甲：「也許」 3 21時57分19秒 鏡頭拍攝到機車旁地上有一白色包包；女警員拿起來給甲； 女警員：「你自己拿」 女警員請甲打電話給她先生； 4 21時58分10秒 女警員：「你騎一騎就自己倒下去，是不是啊？」 甲：「我怎麼知道!」、「我不知道!」 男警員左手邊之男子（以下稱丙）：「她已經倒在地上」、「我們就報案」 5 21時58分30秒 女警員：「你們看到的時候已經倒在地上、倒下去了」 乙、丙：「對對對」 乙：「我是站在遠遠的地方就看到有聲音了」 丙：「她先看到，然後我們騎過來看到所以我就先打電話報案」 乙、丙離開現場；甲仍在現場打電話中； （畫面結束時間21時59分43秒，接續下一檔案播放） 
（三）檔名：2020_1213_215946_006（共3分鐘） 

編號 畫面時間 內容 1 畫面開始時間為2020年12月13日21時59分43秒  2 21時59分48秒 甲打電話：「你到大門口來接我好不好，我喝醉了」、「你來找，這邊很多警察」 3 22時00分25秒 救護人員幫甲測量血壓； 4 22時00分43秒 甲：「這是我的車子嗎？」 救護人員：「我不知道」 甲：「不是啊，這是我的車子嗎？」 女警員：「應該是吧，你剛剛倒在這邊」 甲：「我為什麼會倒？」 女警員：「不知道，我們看到的時候你已經倒在這邊了」救護人員繼續幫甲測量血壓中； 5 22時02分27秒 畫面右側有一名男性（以下稱丁）走到甲面前； 女警員：「你的誰？」 丁：「我太太」 甲抱著丁說：「我要回家」 （畫面結束時間22時02分43秒，接續下一檔案播放） 
（四）檔名：2020_1213_220246_007（共3分鐘） 

編號 畫面時間 內容 1 畫面開始時間為2020年12月13日22時02分44秒 甲抱著丁說：「我要回家」 丁：「警察給你量一下血壓」女警員：「沒事就回去了」 2 22時02分56秒 救護人員：「她有失智嗎？」 丁：「失智，沒有」 3 22時03分07秒 男警員：「她有跟你說要出去喝酒是不是？」 丁：「有」 丁：「基本上是沒什麼問題，是喝多了」 甲：「我要回家」 救護人員：「如果沒有去醫院，就警察處理了。還是要去醫院？因為她酒駕了。」 甲：「酒什麼駕」 救護人員：「你剛倒在這邊」 甲：「沒有」 救護人員：「沒有，要不這車誰的？」 4 22時03分31秒 丁往畫面左下方看：「這車為什麼不扶起來」 女警員：「不是、人家路人看到的時候，車就倒這樣，她就是坐在地上，她可能騎車騎一騎就倒了」 丁：「那就扶起來吧」 女警員：「沒有啦，啊、這個、這是你太太嘛」 丁：「對」 女警員：「你、她要不要去醫院檢查，她連站都站不穩，我們等一下也是要做酒測」 丁：「你要不要去醫院」 甲：「你說就好」 丁：「去醫院還是一樣啊」、「你就回去吧、回家吧」 甲點頭； 女警員：「沒有，這個」 男警員：「我們要做完所有程序，以後、後面處理」 丁：「程序不是很重要對我來講」 女警員：「不是、是」 丁：「程序對你們來講很重要，但是我了解她，現在你叫她在這邊撐著，給你們完成你們的程序」 女警員：「那沒辦法啊」 丁：「不必要嘛」 女警員：「人家報案，我們就是依規定」 丁：「那是你們的規定，那你們到我家來做吧」 女警員：「沒辦法」 丁：「對，站在門口、站在路上、車子」 女警員：「不是，剛剛是因為擔心她受傷，怕不舒服，人家才叫救護車過來的」 救護人員：「小姐，你有受傷嗎？」、「沒有」 丁：「你們有沒有檢查？」 5 22時04分46秒 女警員以呼叫器通知其他員警帶測繪工具及酒測器過來； 
（五）檔名：2020_1213_222346_014（共3分鐘） 

編號 畫面時間 內容 1 畫面開始時間為2020年12月13日22時23分43秒 畫面開始時有一名男警員站在社區大門口； 2 22時23分45秒 鏡頭往左拍，有一名男性（以下稱戊，戊為甲、丁之子）亦站在社區大門口； 女警員：「不是，重點是」 戊：「她現在是怎樣？她酒駕嗎？」 女警員：「她是說她有喝酒」 戊：「嘿」 女警員：「人家報案說機車跟人都是倒在路中間」 戊：「她就停旁邊啊」 女警員：「她是倒在路中間」 戊：「哦」 女警員：「重點是這樣子、所以」 戊：「我也是剛回來」 3 22時24分31秒 女警員：「那我們方便跟你們」 戊：「可以啊、可以啊」 女警員：「現在擔心的是你媽媽有沒有被碰撞到、還有一個重點是有沒有酒駕的問題」 戊：「哦、好、一定要那個嗎？還是、我想說簡單...」 女警員：「我們可以簡單當然就簡單，不然我們就不用站那麼多人」 戊：「我知道啊、我們怎樣配合你們」 女警員：「我們現在的問題是在於你媽媽到底有沒有騎車？應該是有沒有錯，因為她車子停在中間」 戊：「一定要那個嗎？」 女警員：「對啊，如果說有騎車當然就是要，你知道現在抓很緊」 戊：「我想說先送她去醫院」女警員：「剛剛有說了，救護車有來了」 戊：「她也不上車是不是？」女警員：「她就說她沒怎樣」 戊：「哦」 4 22時25分27秒 戊帶領女警員到達住處大樓的一樓； 戊：「在二樓」 女警員：「不好意思哦」 戊：「不會」 到達二樓時，已有一名男警員站在門口，戊進入其住處，女警員亦在門口； 男警員：「你有跟交通分隊說她有受傷」 女警員：「唉，你也上來了、我、沒有、沒有看到小隊的人、你跟現場的人講一下好不好」 5 22時25分53秒 戊：「可以進來」 男警員與女警員進入甲家中；女警員跟男警員在討論要不要酒測，之後女警員聯繫其他警員確認甲是否有騎車； （畫面結束時間22時26分43秒，接續下一檔案播放） 
（六）檔名：2020_1213_222645_015（共3分鐘） 

編號 畫面時間 內容 1 畫面開始時間為2020年12月13日22時26分43秒 丁對著警員說：「你要嘛進來要嘛出去」，之後把門關起來； 男警跟女警各一員留在屋內，女警員跟丁、戊解釋正在調視器，懷疑甲可能有騎車，也有可能被碰撞云云；鏡頭未拍到甲。 （畫面結束時間22時29分45秒，接續下一檔案播放） 
（七）檔名：2020_1213_222945_016（共3分鐘） 

編號 畫面時間 內容 1 畫面開始時間為2020年12月13日22時29分45秒 戊：「怎麼配合你們」 女警員解釋正在調監視器，確認甲有無騎車云云； 2 22時30分44秒 丁：「你們剛講說要把她帶到派出所」 女警員：「如果有喝酒的話」 丁：「去派出所幹什麼？」 女警員：「當然..」 丁：「拘留」 女警員：「沒有、要看酒測值，如果說酒測值已經達標了，那我們也只能照規定處理」 丁：「沒有達標呢？」 女警員：「沒有達標..看你的值是多少，如果超過還不到刑法的標準，那當然是罰錢、罰錢而已，看你的值」 丁：「都是要帶到」 女警員：「不用、不用、我主要是看數值」 丁：「你們沒有帶酒測的」 女警員：「有」 3 22時31分25秒 丁：「有帶來就做啊」 女警員：「問題是你老婆有沒有騎車...」 女警員：「如果有騎車，我們確認一下，調監視器，其實讓她先休息一下，如果真的有喝酒，酒測值會降的比較低一點，對你們也是比較有利的」 
（八）檔名：2020_1213_224145_020（共3分鐘） 

編號 畫面時間 內容 1 畫面開始時間為2020年12月13日22時41分43秒  2 22時42分37秒 甲從房間走至餐廳坐下； 甲：「不好意思」 女警員：「不會，你這邊坐一下」 警員跟甲確認年籍資料；甲已經無法陳述自己的身分證資料，改由家人提出身分證交予警察核對 3 22時43分34秒 男警員：「這台NHA-5907妳剛才騎的嘛」 甲：「我搞不清楚」 男警員：「我們有調到監視器」 甲：「是，你說的對」 女警員：「你沒有要去醫院啦厚」 甲：「沒有啊」 4 22時44分39秒 男警員：「妳離喝酒完幾分鐘了？」 （畫面結束時間22時44分43秒，接續下一檔案播放） 
（九）檔名：2020_1213_224445_021（共3分鐘） 

編號 畫面時間 內容 1 畫面開始時間為2020年12月13日22時44分43秒 男警員：「妳幾點開始喝？」甲未回答； 2 22時44分54秒 男警員拿水給甲漱口； 男警員：「你喝酒喝完是哪時候？現在10點42」 甲：「我沒有喝」 男警員：「現在10點42」 甲：「我不知道」 女警員：「人家報案的時候是9點45左右」 男警員：「現在已經超過15分鐘了」 接著男警員替甲實施酒測； 3 22時46分27秒 甲完成酒測； 男警員：「丙○○小姐，妳酒駕自摔，酒測值是1.07，涉嫌公共危險酒後駕車」 甲點頭；男警員對甲告知其權利；甲點頭； 甲：「嗯」 甲向警員表示要休息了； （畫面結束時間22時47分43秒，接續下一檔案播放） 
（十）檔名：2020_1213_224745_022（共3分鐘） 

編號 畫面時間 內容 1 畫面開始時間為2020年12月13日22時47分43秒 女警員請甲在酒測單上簽名； 甲：「我不要簽」 女警員：「你要拒簽嗎？」 甲搖頭； 女警員：「你要拒簽？」 甲：「我要睡覺」 女警員：「沒有，等一下要去派出所了，我們要做資料」 甲：「沒有關係，去派出所，我要睡覺」 女警員指著酒測單：「啊這邊簽一下名」 甲：「不要，我要睡覺」 警員告知甲其酒後駕車須至派出所，甲表示要睡覺，過程中甲未在酒測單上簽名。 
附錄法條全文：
中華民國刑法第185條之3
駕駛動力交通工具而有下列情形之一者，處2年以下有期徒刑，
得併科20萬元以下罰金：
一、吐氣所含酒精濃度達每公升零點二五毫克或血液中酒精濃度
    達百分之零點零五以上。
二、有前款以外之其他情事足認服用酒類或其他相類之物，致不
    能安全駕駛。
三、服用毒品、麻醉藥品或其他相類之物，致不能安全駕駛。
因而致人於死者，處3年以上10年以下有期徒刑；致重傷者，處1
年以上7年以下有期徒刑。
曾犯本條或陸海空軍刑法第54條之罪，經有罪判決確定或經緩起
訴處分確定，於五年內再犯第1項之罪因而致人於死者，處無期
徒刑或5年以上有期徒刑；致重傷者，處3年以上10年以下有期徒
刑。